最　高　行　政　法　院　裁　定
　　　　　　　　　　　　　　　　　　 96年度裁字第00931號
上　訴　人　甲○○
訴訟代理人　丙○○
被 上訴 人　臺北市政府社會局
代　表　人　乙○○
上列當事人間因低收入戶事件，上訴人對於中華民國95年1月4日
臺北高等行政法院94年度簡字第1006號判決，提起上訴，本院裁
定如下：
　　主  文
上訴駁回。
上訴審訴訟費用由上訴人負擔。
　　理  由
一、按「對於適用簡易程序之裁判提起上訴或抗告，須經最高行
    政法院許可，且該許可以訴訟事件所涉及之法律見解具有原
    則性為限。」行政訴訟法第235條定有明文。所謂訴訟事件
    涉及之法律見解具有原則性，係指該事件所涉及之法律問題
    意義重大，而有加以闡釋之必要情形而言，如對於行政命令
    是否牴觸法律所為之判斷，或就同類事件所表示之法律見解
    與其他高等行政法院或本院所表示之見解互相牴觸，有由本
    院統一法律上見解或確認其見解之必要情形屬之。次按「對
    簡易訴訟事件之判決提起上訴，應於上訴理由中具體表明該
    訴訟事件所涉及之原則性法律見解。」同法第244條第3項亦
    有明文規定。
二、本件上訴人全戶原列臺北市低收入戶，民國（下同）93年度
    低收入戶總清查，經臺北市松山區公所初審後，報請被上訴
    人復審結果，以上訴人全戶每人每月平均收入超過臺北市94
    年度最低生活費標準新臺幣（下同）13,562元，不符低收入
    戶資格，乃以94年2月21日北市社二字第09431361600號函請
    臺北市松山區公所轉知上訴人自94年3月起註銷其低收入戶
    資格，上訴人不服，提起訴願，遭決定駁回後，提起行政訴
    訟。原審係以：依社會救助法第5條規定，家庭總收入應計
    算人員範圍除申請人外包括直系血親，本件被上訴人認上訴
    人全戶家庭總收入應計算人口包括上訴人及其長子、次子共
    計3人，且依總清查資料即上訴人92年度之財稅資料觀之，
    上訴人及其直系血親長子鄭鴻躍、次子丙○○全戶3人，平
    均每人每月平均所得為14,908元、動產合計8,110元、不動
    產合計1,100,988元，已逾臺北市政府依社會救助法第4條所
    訂定之94年度每人每月最低生活費標準13,562元，其不符合
    申請低收入戶資格，至為顯然，則被上訴人註銷其低收入戶
    資格，即無不合等由，而駁回上訴人在原審之訴。上訴意旨
    略以：上訴人之次子丙○○93年度綜合所得稅資料清單有問
    題，丙○○沒有在誠太廣告社上班，但其印章在該廣告社未
    取回，而被報假所得稅，致使其低收入戶及中低收入戶資格
    被註銷，且上訴人獨居、多病，無人照顧，次子未扶養上訴
    人等語。
三、本院查：上訴人前揭上訴，未於上訴理由中具體表明本訴訟
    事件所涉及之原則性法律見解，經原審法院於95年2月9日以
    94年度簡字第1006號裁定命上訴人於裁定送達後15日內補正
    ，該裁定於95年2月15日送達由上訴人蓋章收領，有送達證
    書附原審卷可稽，惟上訴人逾期迄今未為補正，其上訴難謂
    合法，應予駁回。
四、依行政訴訟法第249條第1項前段、第104條、民事訴訟法第
    95條、第78條，裁定如主文。
中　　華　　民　　國　　96　　年　　5　　 月　　4　　 日
                  第五庭審判長法  官　林　茂　權
                              法  官  吳  慧  娟
                              法  官  鄭　忠　仁
                              法  官　黃　本　仁
                              法  官　吳　東　都
以  上  正  本  證  明  與  原  本  無  異
中　　華　　民　　國　　96　　年　　5　　 月　　4　　 日
　　　　　　　　　　　　　　　書記官　彭　秀　玲
